【裁判字號】    89,訴,328
【裁判日期】    900327
【裁判案由】    竊盜等
【裁判全文】
臺灣士林地方法院刑事判決                          八十九年度訴字第三二八號
    公  訴  人  臺灣士林地方法院檢察署檢察官
    被      告  Ｐ○○
    選任辯護人  楊冀華
    被      告  Ｑ○○
                Ｇ○○
右列被告因常業竊盜等案件，經檢察官提起公訴（八十九年度偵字第一二四○、二三
四四、二四四六、二四四八、三九九三號），及檢察官移請併案審理（台灣士林地方
法院檢察署八十九年度偵字第六六八八、八○五七、八一五○號、九九一三、一○五
四五、一○五七八、台灣台北地方法院檢察署八十九年度偵字第一四九二九號、台灣
板橋地方法院檢察署八十九年度偵字第一七○○一號），本院判決如左：
    主  文
Ｐ○○以犯竊盜罪為常業，累犯，處有期徒刑伍年，並應於刑之執行前，令入勞動場
所強制工作參年。扣案起子壹支沒收。
Ｑ○○連續結夥三人，攜帶凶器，於夜間侵入有人居住之建築物竊盜，處有期徒刑貳
年。
Ｇ○○共同行使偽造私文書，足以生損害於他人，處有期徒刑陸月，如易科罰金，以
參佰元折算壹日。簽帳單第二聯上偽造之「丁○○」簽名壹枚沒收。
    事  實
壹、Ｐ○○部分：
一、Ｐ○○曾於民國八十四年間，因犯竊盜罪經本院以八十四年簡字第二二號簡易判
    決判處有期徒刑六月緩刑三年；又於八十六年間，因犯竊盜罪經台灣高等法院以
    八十七年上易字第一八二六號判決判處有期徒刑三月，前開緩刑宣告經撤銷，有
    期徒刑六月於八十八年三月十六日執行完畢；有期徒刑三月接續執行，於八十八
    年六月十四日執行完畢。
二、Ｐ○○猶不知悔改，意圖為自己不法之所有，基於常業竊盜之犯意，自民國八十
    七年九月間起至八十九年七月間止，先後在台北市、台北縣等地竊取財物，並以
    此為業，賴以維生。其竊盜犯行分述如後：
（一）Ｐ○○自八十七年九月間起至八十九年五、六月間止，先後在台北市南港區、
      內湖區等地，與辰○○（另案偵辦中）共同意圖為自己不法之所有，其基於常
      業竊盜之犯意，竊取財物（竊盜時間、地點、竊盜態樣、被害人及所得財物詳
      如附表一所載，侵入住宅部分均未據告訴）。
（二）Ｐ○○於八十八年十二月二十一日下午四時三十分許，偕同其兄Ｒ○○、弟Ｑ
      ○○共同駕車前往台北縣淡水鎮○○○路○段一三一號海中天餐廳時用餐時，
      竟獨自意圖為自己不法之所有（起訴書認為與Ｒ○○、Ｑ○○共同行竊），基
      於常業竊盜之犯意，攜帶其所有客觀上足供兇器使用之起子一支，在一樓停車
      場以手旋開拆卸海中天娛樂開發股份有限公司（以下簡稱海中天公司）所有之
      監視攝影機一台，得手後先放置垃圾筒內未及取走，即因海中天公司發現監視
      器警報聲響，經檢視監視錄影帶後發現為Ｐ○○所為而報警當場查獲，並扣得
      起子一支。
（三）Ｐ○○與Ｑ○○共同意圖為自己不法之所有，其基於常業竊盜之犯意，於八十
      九年二月十九日凌晨一時五分許，在台北市○○區○○路一二○號前空地，竊
      取不詳之人棄置該處、Ｎ○○所有之車號ＣＱ－５４４７號自用小客車內打火
      機一只及牌照一面，復以客觀上足供兇器使用之千斤頂一台頂起該車，欲拆卸
      竊取輪胎尚未拆下之際，適為台北市政府警察局南港分局巡邏員警發覺上前盤
      查時，Ｑ○○發現大喊「警察來了，快跑」，Ｐ○○、Ｑ○○二人旋即逃離現
      場並將竊得之車牌丟棄草叢，經警追趕捕獲，並扣得千斤頂一個。
（四）Ｐ○○於八十九年六月二日下午一時許，偕同其友辰○○及辰○○女友共同駕
      車至台北縣三重市○○街一八○巷二十四號前，竟獨自意圖為自己不法之所有
      ，基於常業竊盜之犯意，向辰○○稱要尋友，至台北縣三重市○○街一八○巷
      二十四號五樓Ｃ○○住處，以鐵條勾開鐵門之方式侵入屋內（侵入住宅部分未
      據告訴），竊取手提電腦一台、現金新台幣（下同）一萬四千元，得手後欲離
      開之際，為屋主Ｃ○○發現，喝令阻止未果，經其記下Ｐ○○所乘上開自用小
      客車車號，為警循線查獲。
（五）Ｐ○○與Ｑ○○、Ｒ○○（另案審理中）共同意圖為自己不法之所有，其基於
      常業竊盜之犯意，於八十九年六月二十一日凌晨五時許，至台北市○○區○○
      街二段一九一巷五號地下一樓停車場，趁停車場警衛睡覺時，侵入該停車場內
      ，由Ｒ○○持客觀上足供兇器使用之起子一支，打破玄○○所有車號ＡＲ－３
      ６００號自用小客車右前車窗（毀損部分未據告訴），竊取車內現金一千元、
      腰包一只。其並破壞林仲虎所有車號ＦＹ－９８９０號自用小客車車門鑰匙孔
      （毀損部分未據告訴），竊取車內之零錢。其另破壞宇○○所有車號ＢＹ－７
      ２１３號自用小客車、Ｋ○○所有車號ＥＢ－２２１１號自用小客車、子○○
      所有車號ＥＩ－４２８９號自用小客車、戊○○所有車號ＤＢ－０１２０號自
      用小客車、Ｌ○○所有車號ＥＣ－２２１１號自用小客車、廖國智之妻祝葆芝
      所有車號ＤＱ－１２５０號自用小客車、寅○○○所有車號ＥＮ－３３５９號
      自用小客車之車門鑰匙孔（毀損部分均未據告訴），欲竊取車內財物，因車內
      無財物而未得手（詳如附表二）。嗣逢玄○○至停車場欲開車時，發現上情，
      三人見狀立即逃逸。經警方於玄○○所有車號ＡＲ－３６００號自用小客車右
      前車窗上採獲Ｒ○○二枚指紋及玄○○指認而查獲。
（六）Ｐ○○與Ｇ○○共同意圖為自己不法之所有，其基於常業竊盜之犯意，於八十
      九年七月十八日凌晨一時許，至台北市○○區○○路二八五號附近尋找目標準
      備下手竊取車輛，經鎖定停放在二七三巷路邊戌○○所有之車牌號碼ＤＧ—７
      ７８３號自用小客車後，即由Ｇ○○（因本次行為犯準強盜罪，經本院以八十
      九年度訴字第三九八號判決判處有期徒刑五年）攜其幼子站立於新明路二七三
      巷口負責把風，Ｐ○○則持平字螺絲起子一支撬開車門進入車內，尚未發動竊
      得車輛之際，適因車主戌○○欲前往開車而發現，Ｐ○○旋逃離現場攔阻計程
      車離去。
貳、Ｑ○○部分：
    Ｑ○○意圖為自己不法之所有，基於竊盜之概括犯意，連續竊取他人財物。其竊
    盜犯行分述如後：
一、Ｑ○○與Ｐ○○共同意圖為自己不法之所有，基於竊盜之犯意聯絡，於八十九年
    二月十九日凌晨一時五分許，在台北市○○區○○路一二○號前空地，竊取不詳
    之人棄置該處、Ｎ○○所有之車號ＣＱ－５４４７號自用小客車內打火機一只及
    牌照一面，復以客觀上足供兇器使用之千斤頂一台頂起該車，欲拆卸竊取輪胎尚
    未拆下之際，適為台北市政府警察局南港分局巡邏員警發覺上前盤查時，Ｑ○○
    發現大喊「警察來了，快跑」，Ｐ○○、Ｑ○○二人旋即逃離現場並將竊得之車
    牌丟棄草叢，經警追趕捕獲，並扣得千斤頂一個。
二、Ｑ○○與Ｐ○○、Ｒ○○（另案審理中）三人，共同意圖為自己不法之所有，基
    於竊盜之犯意聯絡，於八十九年六月二十一日凌晨五時許，至台北市○○區○○
    街二段一九一巷五號地下一樓停車場，趁停車場警衛睡覺時，侵入該停車場內，
    由Ｒ○○持客觀上足供兇器使用之起子一支，打破玄○○所有車號ＡＲ－３６０
    ０號自用小客車右前車窗（毀損部分未據告訴），竊取車內現金一千元、腰包一
    只。其並破壞林仲虎所有車號ＦＹ－９８９０號自用小客車車門鑰匙孔（毀損部
    分未據告訴），竊取車內之零錢。其另破壞宇○○所有車號ＢＹ－７２１３號自
    用小客車、Ｋ○○所有車號ＥＢ－２２１１號自用小客車、子○○所有車號ＥＩ
    －４２８９號自用小客車、戊○○所有車號ＤＢ－０１２０號自用小客車、Ｌ○○所有車號ＥＣ－２２１１號自用小客車、Ｉ○○管領之車號ＤＱ－１２５０號
    自用小客車、寅○○○所有車號ＥＮ－３３５９號自用小客車之車門鑰匙孔（毀
    損部分均未據告訴），欲竊取車內財物，因車內無財物而未得手。嗣逢玄○○至
    停車場欲開車時，發現上情，三人見狀立即逃逸。經警方於玄○○所有車號ＡＲ
    －３６００號自用小客車右前車窗上採獲Ｒ○○二枚指紋及玄○○指認而查獲。
參、Ｇ○○部分：
    Ｇ○○於八十九年三月十九日上午九時許，在台北市○○○路○段附近，拾獲不
    詳之竊賊所棄置之丁○○中國信託商業銀行信用卡一張，竟意圖為自己不法之所
    有，將之侵占入己留供使用，復與辰○○（另案偵查中）共同意圖為自己不法之
    所有，基於犯意之聯絡，於八十九年三月十九日上午十時三十分許，佯裝為夫婦
    至台北市○○路○段二七七號全虹通訊器材行八德店選購行動電話手機，並推由
    Ｇ○○冒稱為丁○○本人，持上開信用卡以刷卡簽帳方式購買易利信Ｔ二八型行
    動電話手機一支，價款一萬八千元，使全虹通訊器材行店員Ｈ○○誤以為係信用
    卡真正持卡人，而允其在二聯式簽帳單（一聯由Ｇ○○留存，業已丟棄；另一聯
    由全虹通訊行留存轉發卡銀行請款）上偽造「丁○○」簽名二枚，並持以交予Ｈ
    ○○而行使該偽造之簽帳單，致全虹通訊器材行陷於錯誤，將渠等所購買之手機
    交予Ｇ○○、辰○○，足以生損害於丁○○、全虹通訊器材行及中國信託商業銀
    行。
肆、案經台北縣警察局淡水分局、台北市政府警察局內湖分局、南港分局、大同分局
    移送台灣士林地方法院檢察署檢察官偵查起訴、移送併案審理；台北市政府警察
    局萬華分局移送台灣台北地方法院檢察署檢察官、台北縣警察局三重分局移送台
    灣板橋地方法院檢察署檢察官移送併案審理。
    理  由
壹、被告Ｐ○○部分：
一、事實認定及所憑證據：
（一）
  １、訊據被告Ｐ○○對於事實欄壹二（一）中附表一除編號二、九以外所示之竊盜
      犯行均坦承不諱，並供稱係和辰○○共同行竊（見本院八十九年十一月二十二
      日審判筆錄），核與被害人宙○○、己○○、卯○○、未○○、癸○○、Ｓ○○、酉○○於警訊中指訴之情節相符，並有失竊報告七紙附卷可稽。被告Ｐ○○嗣於本院審理時改稱：附表一編號一、八係其單獨行竊，其餘係與辰○○一
      起行竊（見本院八十九年十二月十二月二十六日審判筆錄）；又改稱：辰○○
      均未一起行竊等語（見本院九十年二月六日審判筆錄）。而訊據證人辰○○亦
      否認有與被告Ｐ○○一起行竊等語（見本院九十年二月六日審判筆錄）。被告
      Ｐ○○雖辯稱以前供出辰○○係共犯，是因為警察要其咬辰○○出來等語。然
      查被告Ｐ○○於八十九年十一月二十二日於本院審理時明確供稱係與辰○○共
      同行竊，且詳細說明行竊之手法，其中附表一編號三行竊的地點正是辰○○住
      處之樓上，其所述應非虛構。被告Ｐ○○既然係於公開之法庭本其自由意志為
      上開供述，其與辰○○間亦無重大仇恨，其應無理由甘冒犯誣告罪去誣攀辰○○。反倒是其於九十年二月六日於本院審理時，與辰○○當庭對質，或因礙於
      情面而刻意迴護。因此，被告Ｐ○○所述辰○○為共犯一節，應可採信。被告
      Ｐ○○有犯附表一編號一、三至八所示之竊盜犯行應可認定。
  ２、訊據被告Ｐ○○否認壹二（一）中附表一編號二所示之竊盜犯行。惟查被告Ｐ
      ○○於警訊時已坦承有為此部分竊盜犯行（見台灣士林地方法院檢察署八十九
      年度八一五○號偵查卷第四頁），核與被害人Ｍ○○於警訊所述遭竊之情節相
      符，並有失竊報告一紙在卷可稽；且被害人Ｍ○○於警訊時亦表示：「被告Ｐ
      ○○住五十三號算是鄰居，我們有點頭之交」、（你如何確定是Ｐ○○竊盜？
      ）「因我到場後，鍾嫌當場向我坦承犯行」（見上開偵查卷第一○頁），足見
      被告Ｐ○○於警訊時之供述為真，其於警訊時之自白與事實相符可以採信。被
      告Ｐ○○有犯附表一編號二所示之竊盜犯行應可認定。
  ３、訊據被告Ｐ○○否認事實欄壹二（一）中附表一編號九所示之竊盜犯行。惟查
      證人辰○○於警訊及偵查中均明確供稱係與被告Ｐ○○共同行竊。而被害人丙○○遭竊之情節，亦據其於警訊中指訴明確，並有失竊報告、贓物認領保管收
      據各一紙在卷可稽。證人辰○○於本院審理時雖否認有上開竊盜犯行，稱係警
      察要其承認；於檢察官偵訊時係希望交保才承認等語（見本院九十年三月十三
      日審判筆錄）。然查辰○○所否認者除附表一編號九所示之竊盜犯行外，亦否
      認附表編號七所示之竊盜犯行；而被告Ｐ○○與辰○○共犯附表編號七所示之
      竊盜犯行，已如前所述，故其於本院審理否認上開竊盜犯行之證詞並不足採，
      應認其於偵查中所述為真實。被告Ｐ○○有犯附表一編號九所示之竊盜犯行應
      可認定。
（二）事實欄壹二（二）之犯罪事實，業據被告Ｐ○○坦承不諱，核與證人即海中天
      公司員工黃○○於本院證述、Ｆ○○於警訊中陳述之情節相符，並有現場監視
      攝影機拍攝影片翻拍之照片五幀、贓物照片一幀、台北縣警察局贓物認保管單
      一紙附卷可稽，起子一支扣案可證。至於公訴人認被告Ｑ○○及Ｒ○○在現場
      把風，認其三人共同行竊等語。訊據被告Ｐ○○僅供稱係其一人所為，被告Ｑ
      ○○及Ｒ○○則均否認知情。而證人黃○○於本院審理時證稱：「我在海中天
      保齡球館任職。當日我們聽到監視器的警報器響起，該警報器若斷電時就會響
      ，我們就把錄影帶倒帶回來看，結果看到三個年輕人，其中一人把監視器訊號
      線拔掉，先前看到他們三人聚在一起，後來才分開走，另外二個人應該是在把
      風，之後我們就分開去找，後來就在我們球館找到他們，他們拔掉後到找到他
      們約隔半小時，鏡頭可能拔下來時受損，後來就沒有辦法使用。」（見本院八
      十九年十月三日訊問筆錄），依上開證詞並無法證明被告Ｑ○○及Ｒ○○係在
      把風。另依現場監視攝影機拍攝影片翻拍之照片五幀觀之，亦無法確認被告Ｑ
      ○○及Ｒ○○有把風之行為。故被告Ｐ○○此部分係單獨為竊盜犯行應可認定
      。
（三）訊據被告Ｐ○○否認有事實欄壹二（三）所述之竊盜犯行，辯稱當時其駕駛車
      號ＦＧ－２７３９號自用小客車行經該處，因無照駕駛遇警臨檢心虛害怕，才
      逃跑、藏匿等語。被告Ｑ○○則否認在其身上查獲打火機等語。經查車號ＣＱ
      －５４４７號自用小客車為Ｎ○○所有，於八十九年二月十日在台北市○○路
      停車場失竊；而在被告Ｐ○○查獲之白色打火機為其所有，係教會內人員所贈
      ，業據被害人Ｎ○○於警訊時指述明確，並有贓物認領保管收據一紙、打火機
      照片二幀在卷可稽。證人即查獲之員警庚○○並到庭證稱：「當天我和蘇勝義
      及二位憲兵擔任巡邏任務，其巡邏到公園處，發現雜草堆裡停有一輛車，被告
      Ｐ○○、Ｑ○○在拔輪胎。被告Ｑ○○看到我時，大喊『警察來了，快跑』。
      我當時有穿制服。然後蘇勝義就從後面追，一直跑到中視公司後面才追上。我
      們當時有看到他們往草叢裡丟東西。事後找出時才知道是車子大牌」。證人庚○○經公訴人詰問：「大牌是否這部車的？」，答稱；「是，我們有核對過。
      已經發還被害人了」。證人庚○○並證稱打火機係在被告Ｑ○○身上發現等語
      （見本院八十九年十月三日訊問筆錄）。被告Ｐ○○雖否認有上開竊盜犯行，
      惟警員庚○○已明確證稱被告Ｐ○○、Ｑ○○當時正在拆卸輪胎，且被告Ｑ○○還高呼「警察來了，快跑」；而警員庚○○係依法執行公務，與被告Ｐ○○
      、Ｑ○○並無仇隙，應無誣告之理，其證詞應可採信。況且，被告Ｐ○○、Ｑ
      ○○如果不是在行竊，被告Ｑ○○何須見到警員庚○○時，要高呼「警察來了
      ，快跑」。被告Ｐ○○雖辯稱因無照駕駛才藏匿該處，其果真係無照駕駛，當
      時亦非處於駕駛狀態，又何須懼怕警察？其上開所辯云云，顯然與常情不合，
      不足採信。至於被告Ｑ○○否認在其身上查獲打火機一節。經查其於警訊時業
      已供承：「在我身上查獲之打火機是我的」（見士林地方法院檢察署八十九年
      度偵字第二三四四號偵查卷第九頁背面），其顯已承認打火機是在其身上查獲
      ；而該打火機復經被害人Ｎ○○指認為其所有，亦足認被告Ｐ○○、Ｑ○○有
      此部分竊盜犯行。此外，復有現場查獲之千斤頂一個扣案可證。被告Ｐ○○此
      部分竊盜犯行，應可認定。
（四）事實欄壹二（四）之犯罪事實，業據被告Ｐ○○坦承不諱，核與證人即被害人
      Ｃ○○於本院證述之情節相符（見本院八十九年十月二十六日訊問筆錄）。被
      告Ｐ○○此部分竊盜犯行，應可認定。
（五）訊據被告Ｐ○○否認有事實欄壹二（五）所載之竊盜犯行。惟證人玄○○於本
      院審理時證稱：「當時我右前車窗被打破，引擎蓋被打開，現場我看到有三個
      人在場，其中有一個人在摸我車子的引擎，另一個人在我車子後面柱子邊，另
      一個人在停在走道的賓士車旁。這三個人我有看清楚」，並於當庭辨認被告Ｐ
      ○○、Ｑ○○後稱：「當時竊車現場庭上這二人有在場，但摸我車子的不是庭
      上這二個人」（見本院九十年二月二十七日審判筆錄），已明確指認被告Ｐ○○係行竊之人。而現場採集到之二枚指紋經送內政部警政署刑事警察局鑑定，
      認與Ｒ○○相符，有該局八十九年七月十三日局紋字第七三八號鑑定書附卷可
      參；而共犯Ｒ○○於偵查中亦坦承與被告Ｐ○○共同行竊（見台灣士林地方法
      院檢察署八十九年度偵字第九九一三號偵查卷第九三頁），足見被告Ｐ○○有
      參與行竊。此外，復有被害人林仲虎、宇○○、Ｋ○○、子○○、戊○○、Ｌ
      ○○、Ｉ○○、寅○○○於警訊中之指訴、現場照片十五幀附卷可考。被告Ｐ
      ○○此部分犯行應可認定。
（六）事實欄壹二（六）之犯罪事實，業據被告Ｐ○○坦承不諱，核與證人即被害人
      戌○○於本院八十九年度訴字第三九八號案件審理時證述之情節相符，復有贓
      物認領保管收據一紙附卷可稽。被告Ｐ○○雖辯稱其係臨時起意偷車，被告Ｇ
      ○○不知其要偷車等語。然被告Ｇ○○係在場把風，業據本院於八十九年度訴
      字第三九八號被告Ｇ○○準強盜等案件中認定明確，並因被告Ｇ○○犯準強盜
      罪，判處有期徒刑五年在案，有該份判決書一份附卷可參。被告Ｐ○○上開所
      辯，並不足採。被告Ｐ○○與被告Ｇ○○共同犯此部分竊盜犯行應可認定。
（七）按刑法上之常業犯，只須有賴該項犯罪為業之意思，並有事實表現為已足，不
      以藉犯該罪，為唯一專業為必要，兼營他業與否，可以不問。查被告Ｐ○○自
      八十七年十月十三日起至八十八年六月十四日入監服刑，有台灣高等法院被告
  全國前案紀錄表一份在卷可稽，其於入監前之八十七年九月間犯一件竊盜罪，
      復於八十八年六月十四日出監後，先後於八十八年八月、十二月、八十九年二
      月、三月、四月、五月、六月、七月，共犯十餘件竊盜罪。依被告Ｐ○○犯竊
      盜罪之頻率幾乎每月一次、專業之作案方式及多以住宅住戶為竊取對象觀之，
      其顯係以竊盜為其職業，並賴以維生。至於被告Ｐ○○辯稱其從事鐵工廠之工
      作等語。依據上開說明，其所辯縱使屬實，亦難為其卸常業竊盜罪責之依據。
    綜上所述，本件事證明確，被告Ｐ○○犯行堪以認定，應依法論科。
二、查被告Ｐ○○係以犯竊盜罪為常業，已如前述，核其所為，係犯刑法第三百二十
    二條常業竊盜罪。被告Ｐ○○所犯事實欄壹二（一）、（四）、（五）、（六）
    所示之竊盜犯行（台灣士林地方法院檢察署八十九年度偵字第六六八八、八一五
    ○、九九一三、一○五七八號、台灣板橋地方法院檢察署八十九年度偵字第一七
    ○○一號移送併案審理部分），雖未據檢察官起訴，惟與起訴部分有事實上一罪
    之關係，本院自得併予審理，附此敘明。查被告曾受事實欄所示有期徒刑之執行
    ，有台灣高等法院檢察署刑案紀錄簡覆表一份附卷足憑，其於受有期徒刑之執行
    完畢後，五年內再犯本件有期徒刑以上之刑之罪，為累犯，依刑法第四十七條之
    規定加重其刑。爰審酌被告Ｐ○○年輕力壯，卻恃行竊維生；及其犯罪之次數、
    造成之損害及多以侵入住宅之方式竊取財物等情，量處如主文第一項所示之刑。
    又依竊盜犯贓物犯保安處分條例所為之保安處分其期間，由法院以判決諭知，及
    依本條例宣告強制工作處分，其執行以三年為期，同條例第四條、第五條第一項
    前段分別規定甚明。被告Ｐ○○以犯竊盜罪為常業，爰併依竊盜犯贓物犯保安處
    分條例第三條第一項第二款規定，宣告應於刑之執行前令入勞動場所強制工作三
    年。
三、扣案之起子一支，為被告Ｐ○○所有供犯竊盜罪所用之工具，業據其供明在卷，
    應依法宣告沒收。至於千斤頂一個，雖亦係供犯罪所用之工具，惟被告Ｐ○○、
    Ｑ○○均否認為其所有，且無證據證明為其所有，故無從宣告沒收，併此敘明。
貳、被告Ｑ○○部分：
一、事實認定及所憑證據：
（一）訊據被告Ｑ○○否認有事實欄貳一所述之竊盜犯行，辯稱當時其兄被告Ｐ○○
      駕駛車號ＦＧ－２７３９號自用小客車行經該處，因無照駕駛遇警臨檢心虛害
      怕，才逃跑、藏匿；並否認在其身上查獲打火機等語。經查車號ＣＱ－５４４
      ７號自用小客車為Ｎ○○所有，於八十九年二月十日在台北市○○路停車場失
      竊；而在被告Ｐ○○查獲之白色打火機為其所有，係教會內人員所贈，業據被
      害人Ｎ○○於警  訊時指述明確，並有贓物認領保管收據一紙、打火機照片二
      幀在卷可稽。證人即查獲之員警庚○○並到庭證稱：「當天我和蘇勝義及二位
      憲兵擔任巡邏任務，其巡邏到公園處，發現雜草堆裡停有一輛車，被告Ｐ○○
      、Ｑ○○在拔輪胎。被告Ｑ○○看到我時，大喊『警察來了，快跑』。我當時
      有穿制服。然後蘇勝義就從後面追，一直跑到中視公司後面才追上。我們當時
      有看到他們往草叢裡丟東西。事後找出時才知道是車子大牌」。證人庚○○經
      公訴人詰問：「大牌是否這部車的？」，答稱；「是，我們有核對過。已經發
      還被害人了」。證人庚○○並證稱打火機係在被告Ｑ○○身上發現等語（見本
      院八十九年十月三日訊問筆錄）。被告Ｑ○○雖否認有上開竊盜犯行，惟警員
      庚○○已明確證稱被告Ｐ○○、Ｑ○○當時正在拆卸輪胎，且被告Ｑ○○還高
      呼「警察來了，快跑」；而警員庚○○係依法執行公務，與被告Ｐ○○、Ｑ○○並無仇隙，應無誣告之理，其證詞應可採信。況且，被告Ｐ○○、Ｑ○○如
      果不是在行竊，被告Ｑ○○何須見到警員庚○○時，要高呼「警察來了，快跑
      」。被告Ｐ○○雖辯稱因無照駕駛才藏匿該處，其果真係無照駕駛，當時亦非
      處於駕駛狀態，又何須懼怕警察？其上開所辯云云，顯然與常情不合，不足採
      信。至於被告Ｑ○○否認在其身上查獲打火機一節。經查其於警訊時業已供承
      ：「在我身上查獲之打火機是我的」（見士林地方法院檢察署八十九年度偵字
      第二三四四號偵查卷第九頁背面），其顯已承認打火機是在其身上查獲；而該
      打火機復經被害人Ｎ○○指認為其所有，亦足認被告Ｐ○○、Ｑ○○有此部分
      竊盜犯行。此外，復有現場查獲之千斤頂一個扣案可證。被告Ｑ○○此部分竊
      盜犯行，應可認定。
（二）訊據被告Ｑ○○否認有事實欄貳二所載之竊盜犯行。惟證人玄○○於本院審理
      時證稱：「當時我右前車窗被打破，引擎蓋被打開，現場我看到有三個人在場
      ，其中有一個人在摸我車子的引擎，另一個人在我車子後面柱子邊，另一個人
      在停在走道的賓士車旁。這三個人我有看清楚」，並於當庭辨認被告Ｐ○○、
      Ｑ○○後稱：「當時竊車現場庭上這二人有在場，但摸我車子的不是庭上這二
      個人」（見本院九十年二月二十七日審判筆錄），已明確指認被告Ｑ○○係行
      竊之人。而被告Ｐ○○有參與行竊，已經認定（詳如前述），足見證人玄○○
      之指認並無瑕疵，其指認被告Ｑ○○部分亦堪採信。此外，相關竊盜之情節，
      有共犯Ｒ○○於偵查中之供述、被害人林仲虎、宇○○、Ｋ○○、子○○、戊○○、Ｌ○○、Ｉ○○、寅○○○於警訊中之指訴、現場照片十五幀附卷可考
      。被告Ｑ○○此部分犯行應可認定。
二、按地下室停車場係供停放車輛之地方，與大樓固為可區分之建築物，惟如地下停
    車場為有人看管者，即屬有人居住之建築物。核被告Ｑ○○所為事實欄貳一所載
    之竊盜犯行，係犯刑法第三百二十一條第一項第三款之加重竊盜罪；所為事實欄
    貳二所載之竊盜犯行，係犯如附表二各編號所示之加重竊盜既遂罪、加重竊盜未
    遂罪。查被告Ｑ○○上開犯行，分別係於路旁及地下室停車場行竊，所竊取者為
    打火機一只、牌照一面及汽車內之零錢，尚難認其係以犯竊盜罪為常業，公訴人
    認其犯刑法第三百二十二條之常業竊盜罪，尚有未洽，惟起訴之犯罪基本事實相
    同，爰依法變更檢察官起訴法條，附此敘明。被告Ｑ○○就事實欄貳一所載之竊
    盜犯行與被告Ｐ○○間，就事實欄貳二所載之竊盜犯行與被告Ｐ○○、共犯Ｒ○○間，有犯意聯絡及行為分擔，均為共同正犯。被告先後多次竊盜犯行，時間緊
    接，所犯基本構成要件相同，顯係出於概括之犯意為之，為連續犯，爰依刑法第
    五十六條之規定論以情節最重之附表二編號一之結夥三人攜帶凶器於夜間侵入有
    人居住之建築物既遂罪，並加重其刑。被告Ｑ○○所犯事實欄貳二所示之竊盜犯
    行（台灣士林地方法院檢察署八十九年度偵字第九九一三號移送併案審理部分）
    ，雖未據檢察官起訴，惟與起訴部分有連續犯之裁判上一罪之關係，本院自得併
    予審理，附此敘明。爰審酌被告Ｑ○○少年有多次竊盜非行，有台灣高等法院被
    告全國前案紀錄表一份在卷可稽；其犯罪情節、造成之損害等一切情狀，量處如
    主文第二項所示之刑。
三、扣案千斤頂一個，雖係供犯罪所用之工具，惟被告Ｑ○○、Ｐ○○均否認為其所
    有，且無證據證明為其所有，故無從宣告沒收，併此敘明。
參、被告Ｇ○○部分：
一、事實認定及所憑證據：
    事實欄參所示之犯罪事實，業據被告Ｇ○○坦承不諱，核與證人即共犯辰○○、
    被害人丁○○、全虹通訊器材行八德店店員Ｈ○○於於本院審理時證述之情節相
    符，並經本院當庭勘驗全虹通訊器材行監視攝影機所拍攝的錄影帶，可見被告Ｇ
    ○○與一身穿白衣的男子及一個小孩在畫面出現，被告Ｇ○○持信用卡刷卡簽帳
    等情，均記明於八十九年十一月二十二日審判筆錄。故被告Ｇ○○犯行，應可認
    定。至於公訴人認係被告Ｐ○○與被告Ｇ○○共同盜刷等情，容有誤會，附此敘
    明。
二、查被告Ｇ○○侵占離本人丁○○所持有之中國信託商業銀行信用卡一枚，核其所
    為係犯刑法第三百三十七條之侵占離本人所持有之物罪。次查持信用卡刷卡購物
    ，持卡人在簽帳單上簽名時，即表示該簽帳單係以持卡人之名義所製作之文書，
    雖一般情形率皆先由特約商店在簽帳單上列印商店名稱、刷卡日期及金額等記載
    事項，惟此僅係為便利持卡人製作簽帳單之權宜作法。是以被告Ｇ○○復持該信
    用卡購物，於刷卡購物時，雖僅偽簽「丁○○」之署押，然該簽帳單本身仍為被
    告Ｇ○○所製作之私文書。故核被告Ｇ○○持該信用卡購物，佯以其為持卡人，
    而偽簽「丁○○」之簽名偽造簽帳單，並持交全虹通訊器材行店員Ｈ○○，致全
    虹通訊器材行陷於錯誤，將渠等所購買之手機交付，足以生損害於丁○○、全虹
    通訊器材行及中國信託商業銀行之行為，係犯刑法第二百十六條、第二百十條之
    行使偽造私文書罪、第三百三十九條第一項之詐欺取財罪。至被告偽造「丁○○
    」之簽名為其偽造簽帳單之部分行為，不另論罪，又偽造私文書後，復持以行使
    ，偽造之低度行為為行使之高度行為所吸收，亦不另論罪，均附此敘明。被告Ｇ
    ○○與辰○○間，就行使偽造文書、詐欺取財部分之犯行，有犯意聯絡及行為分
    擔，為共同正犯。被告所犯上開侵占離本人所持有之物、行使偽造私文書、詐欺
    取財三罪間，有方法結果之牽連關係，應依刑法第五十五條之規定，從重論以行
    使偽造私文書罪。被告Ｇ○○所犯侵占離本人所持有之物部分犯行，雖未據檢察
    官起訴，惟與起訴部分有牽連犯之裁判上一罪之關係，本院自得併予審理，附此
    敘明。爰審酌被告素行、犯罪之動機、手段、造成之損害等一切情狀，量處如主
    文所示之刑。
三、查被告Ｇ○○行為後刑法第四十一條已於九十年一月十日修正公布，並自同年月
    十二日生效，得易科罰金者，修正為犯最重本刑為五年以下有期徒刑以下之刑之
    罪，與修正前條文規定犯最重本刑為三年以下有期徒刑以下之刑之罪比較，以修
    正後條文有利於被告，依刑法第二條第一項前段規定，應適用修正後之刑法第四
    十一條第一項前段。故依該條規定，諭知被告Ｇ○○有期徒刑易科罰金之折算標
    準。
四、偽造之丁○○簽帳單二聯，為被告Ｇ○○供其行使偽造私文書犯罪所用之物。其
    中由被告Ｇ○○留存之第一聯，業已丟棄滅失，業據其供明，故不予宣告沒收。
    至第二聯業經被告Ｇ○○提出交由全虹通訊器材行留存轉發卡銀行請款，已非被
    告Ｇ○○所有，毋庸宣告沒收，惟其上偽造「丁○○」之簽名一枚，係被告偽造
    之簽名，應依刑法第二百十九條宣告沒收。
肆、公訴意旨另以：
一、被告Ｐ○○、Ｇ○○與Ｒ○○（另案審理中）共同意圖為自己不法之所有，基於
    常業竊盜之犯意聯絡，於八十七年七月間，前往台北市○○路基河國宅及內湖、
    南港一帶等處，竊取住宅及車輛內之財物得手後逃逸。嗣於同年十二月十六日凌
    晨二時許，在台北市○○區○○路基河國宅Ｆ棟地下停車場，為警查獲，並起獲
    起子板手十三支之作案工具及照相機等之贓物，因認被告Ｐ○○、Ｇ○○涉有刑
    法第三百二十二條之常業竊盜罪嫌等語。訊據被告Ｐ○○、Ｇ○○堅決否認有此
    部分竊盜犯行，辯稱：起獲之工具、照相機等物係Ｒ○○所放置於被告Ｇ○○所
    有之車號７Ｆ－０５２２號自用小客車內，其不知是贓物等語。查上開起獲之物
    ，固有被害人Ｊ○○、Ｅ○○失竊之贓物，業據其於警訊時指訴甚詳（見台灣士
    林地方法院檢察署八十九年度偵字第一二四○號偵查卷第一二、一三頁），並有
    贓物認領保管收據二紙在卷可稽。然其二人均未能指認被告Ｐ○○、Ｇ○○係行
    竊之人；而Ｒ○○於偵查中及本院另案審理中均供稱係其一人行竊，被告Ｐ○○
    、Ｇ○○均未參與等語（見上開偵查卷第五九頁、本院八十九年度易字第五九九
    號被告Ｒ○○竊盜案件八十九年十月二日訊問筆錄）。此外，復查無其他積極證
    據足認被告Ｐ○○、Ｇ○○有此部分竊盜犯行。因公訴人認此部分之犯罪事實與
    前述被告Ｐ○○、Ｇ○○起訴論罪部分分別有事實上一罪及牽連犯之裁判上一罪
    關係，爰不另為無罪之諭知。
二、被告Ｑ○○與被告Ｐ○○、Ｒ○○（另案審理中），共同意圖為自己不法之所有
    ，基於常業竊盜之犯意聯絡，於八十八年十二月二十一日下午四時三十分許，欲
    竊取海中天公司一樓停車場汽車內財物，先由被告Ｑ○○、Ｒ○○把風，被告Ｐ
    ○○下手竊取海中天公司一樓所有之監視攝影機一台，得手後先放置垃圾筒內未
    及取走，即因海中天公司發現監視器警報聲響，經檢視監錄影帶後發現，報警當
    場查獲，在被告Ｐ○○身上起獲起子一支，並在Ｒ○○所駕駛之車號ＡＩ－７８
    ６３號自用小客車內起獲作案工具萬能起子、油壓剪、一字起子、內六角板手、
    活動板手各一支，因認被告Ｑ○○涉有刑法第三百二十二條之常業竊盜罪嫌等語
    。訊據被告Ｑ○○堅決否認此部分竊盜犯行，辯稱：係被告Ｐ○○獨自為之，其
    並不知情等語。查此部分竊盜犯行係Ｐ○○獨自為之，已如前述。此外，復查無
    其他積極證據足認被告Ｑ○○有此部分竊盜犯行。因公訴人認此部分之犯罪事實
    與前述被告Ｑ○○起訴論罪部分有事實上一罪關係，爰不另為無罪之諭知。
三、被告Ｐ○○、Ｇ○○共同意圖為自己不法之所有，基於常業竊盜之犯意聯絡，於
    八十九年三月十九日上午七時許，前往台北市南港區○○○路○段六一五號五樓
    ，趁丁○○家中鐵門未上鎖而侵入竊取皮包一個（內有中國信託商業銀行、富邦
    商業銀行、誠泰商業銀行之信用卡三張），因認被告Ｐ○○、Ｇ○○涉有刑法第
    三百二十二條之常業竊盜罪嫌等語。訊據被告Ｐ○○、Ｇ○○堅決否認有此部分
    竊盜犯行，被告Ｇ○○辯稱：該張信用卡係其於八十九年三月十九日上午九時許
    ，在台北市○○○路○段附近拾獲等語。查該張信用卡固然係被害人丁○○失竊
    之物，然訊據證人丁○○並未能指認被告Ｐ○○、Ｇ○○係行竊之人（見本院八
    十九年十月三日訊問筆錄）。此外，復查無其他積極證據足認被告Ｐ○○、Ｇ○○有此部分竊盜犯行。因公訴人認此部分之犯罪事實與前述被告Ｐ○○、Ｇ○○
    起訴論罪部分分別有事實上一罪及牽連犯之裁判上一罪關係，爰不另為無罪之諭
    知。
四、被告Ｐ○○與被告Ｇ○○於八十九年三月十九日上午十時三十分許，共同持丁○○之信用卡，盜刷購買價值一萬八千元之行動電話一支，因認被告Ｐ○○涉有刑
    法第二百十六條、第二百十條之行使偽造私文書罪嫌、第三百三十九條第一項之
    詐欺取財罪嫌等語。查被告Ｇ○○係與辰○○共犯此部分犯行，已如前述。此外
    ，復查無其他積極證據足認被告Ｐ○○有此部分犯行。因公訴人認此部分之犯罪
    事實與前述被告Ｐ○○起訴論罪部分有牽連犯之裁判上一罪關係，爰不另為無罪
    之諭知。
伍、移送併案審理意旨略以：
一、被告Ｐ○○、Ｑ○○及Ｒ○○，共同意圖為自己不法之所有，基於常業竊盜之犯
    意聯絡，於附表三所示之時間、地點，竊取附表三所示之財物，並存放於三人所
    居住之台北縣淡水鎮○○路二一六巷一一號三樓、四樓，伺機銷贓。於八十九年
    八月四日上午十一時，為警在其上開住處地下二樓盤查被告Ｐ○○、Ｑ○○，並
    至其住處起獲贓物一批。Ｒ○○則因跳樓逃逸，受傷後被捕。因認被告Ｐ○○、
    Ｑ○○涉有刑法第三百二十二條之常業竊盜罪嫌等語（台灣士林地方法院檢察署
    八十九年度偵字第八○五七號）。訊據被告Ｐ○○、Ｑ○○堅決否認有犯此部分
    竊盜犯行，辯稱扣案之物有些是放在Ｒ○○住處、有些是綽號「阿強」姓名年籍
    不詳之成年男子（以下簡稱「阿強」）留下、有些是辰○○拿去其住處、有些是
    Ｒ○○交付、有些是其所有等語。按被告之自白，不得作為有罪判決之唯一證據
    ，仍應調查其他必要之證據，以察其是否與事實相符，刑事訴訟法第一百五十六
    條第二項訂有明文。雖然被告Ｑ○○於警訊時曾坦承與「阿強」自八十九年六月
    十八日起共同行竊六次（見上開偵查卷第一五頁）、於偵查中供稱此部分扣案贓
    物係於八十九年六月中旬到七月底與「阿強」一起偷來的（見上開偵查卷第一一
    ○頁）。然其於本院審理時均否認有此部分竊盜犯行，且其於警訊、偵查中並未
    明確供述行竊之時間、地點、作案方法、竊取財物，故其偵查中之自白是否與事
    實相符，仍須以補強證據證明之。查附表三起獲財物欄所示之物，分別為各編號
    所示之被害人失竊之贓物，業據各編號所示之被害人於警訊時指訴甚詳（見上開
    偵查卷第二○至九五頁），並有贓物認領保管收據二十四紙及照片三十二幀在卷
    可稽。然訊據證人即被害人巳○○、乙○○、地○○、午○○、亥○○、天○○
    、辛○○、Ｄ○○○、丑○○、申○○、Ｂ○○、甲○○、沈澤恩、Ａ○○、壬○○，均未能指認被告Ｐ○○、Ｑ○○係行竊之人（見本院八十九年十月五日、
    十月二十六日訊問筆錄）。而證人亥○○所提失竊金融卡遭盜領時經提款機攝影
    機所攝之照片八張，照片中提款之人亦無法辨認係被告Ｐ○○、Ｑ○○，有該照
    片八張附卷可參。是被告Ｐ○○、Ｑ○○雖持有上開贓物，尚難據以認定被告Ｐ
    ○○、Ｑ○○有此部分竊盜犯行。此外，復查無其他積極證據可資佐證，故難認
    被告Ｐ○○、Ｑ○○有此部分竊盜犯行。此移送併案審理部分，與被告Ｐ○○、
    Ｑ○○前述有罪部分即無事實上一罪或連續犯之裁判上一罪之關係，本院無從併
    案審理，應退回由原移送檢察官為適法之處理。
二、被告Ｑ○○與Ｒ○○共同意圖為自己不法之所有，基於常業竊盜之犯意聯絡，於
    八十九年七月二十四日上午八時至晚八時間某時，以破壞門鎖之方式侵入台北市
    大同區○○○路七六巷十三號五樓哀招賢住處，竊取筆記型電腦一台、戒子二只
    、皮包一只（內有駕駛執照二張、身分證一張、第一銀行金融卡一張、中華銀行
    、台新銀行、匯豐銀行信用卡各一張、現金一千二百元）。被告Ｑ○○與Ｒ○○
    復共同意圖為自己不法之所有，基於犯意之聯絡，分別於八十九年七月二十四日
    下午四時五十二分許，至台北市○○○路○段一○八號之奇歌股份有限公司，持
    上開台新銀行信用卡盜刷消費，金額四千四百四十六元；於同日下午五時十分許
    ，至台北縣三重市○○○路一一五號之「台灣泰一電器」盜刷消費，金額一萬九
    千五百八十八元；於同日下午五時十九分許至台北縣三重市○○路○段之全國電
    子專賣店台北縣第二十六分公司，持上開中華銀行信用卡以刷卡簽帳方式購買行
    動電話，價款一萬七千四百九十元。使上開公司店員誤以為其係信用卡真正持卡
    人，而允其在簽帳單上偽造「哀招賢」簽名，並持以交予該店員而行使該偽造之
    簽帳單，致奇哥股份有限公司、台灣泰一電器、全國電子專賣店台北縣第二十六
    分公司陷於錯誤，將渠等所購買之物品交付，足以生損害於哀招賢、奇哥股份有
    限公司、台灣泰一電器、全國電子專賣店台北縣第二十六分公司、台新銀行、中
    華銀行。因認被告Ｑ○○涉有刑法第三百二十二條常業竊盜罪嫌、第二百十六條
    、第二百十條之行使偽造私文書罪嫌、第三百三十九條第一項之詐欺取財罪嫌等
    語（台灣台北地方法院檢察署八十九年度偵字第一四九二九號、台灣士林地方法
    院檢察署八十九年度偵字第一○五四五號）。訊據被告Ｑ○○堅決否認此部分竊
    盜、行使偽造私文書、詐欺取財犯行，辯稱：其係於八十九年七月二十四日在台
    北市○○路錢櫃ＫＴＶ包廂內桌上拾獲哀招賢所有之皮包一只（內有哀招賢之駕
    駛執照一張、身分證一張、第一銀行金融卡一張、中華銀行、台新銀行、匯豐銀
    行信用卡各一張、現金一千二百元及Ｏ○○之身分證一張）等語。查上開哀招賢
    之皮包一只（內有駕駛執照一張、身分證一張、第一銀行金融卡一張、中華銀行
    、台新銀行、匯豐銀行信用卡各一張、現金一千二百元）係其於八十九年七月二
    十四日間在台北市大同區○○○路七六巷十三號五樓住處失竊；而Ｏ○○之身分
    證一張，係其於八十九年六月底下午三時許在台北縣淡水鎮○○路遺失，固分別
    據被害人哀招賢於警訊及偵查中、Ｏ○○於警訊中指訴甚詳（台灣台北地方法院
    檢察署八十九年度偵字第一四九二九號偵查卷第一○至一二、五○、五一頁），
    並有贓物認領保管單各一紙在卷可稽。然被害人哀招賢並未能指認被告Ｑ○○係
    行竊之人。此外，復查無其他積極證據足認被告Ｑ○○有此部分竊盜犯行。故尚
    難認定被告Ｑ○○有此部分竊盜犯行。此移送併案審理部分，與被告Ｑ○○前述
    有罪部分即無連續犯或牽連犯之裁判上一罪之關係，本院無從併案審理，應退回
    由原移送檢察官為適法之處理。
三、被告Ｇ○○與被告Ｐ○○共同意圖為自己不法之所有，基於常業竊盜犯意之聯絡
    ，於八十九年六月二日下午一時許，至台北縣三重市○○街一八○巷二十四號五
    樓Ｃ○○住處，由被告Ｐ○○以鐵條勾開鐵門之方式侵入屋內（侵入住宅部分未
    據告訴），竊取手提電腦一台、現金一萬四千元，因認被告Ｇ○○涉有刑法第三
    百二十二條之常業竊盜罪嫌等語（台灣板橋地方法院檢察署八十九年度偵字第一
    七○○一號）。訊據被告Ｇ○○堅決否認有此部分竊盜犯行。證人Ｃ○○雖證稱
    ：「我覺得不對勁，才從四樓往五樓頂去看，結果遇到Ｐ○○（證人當庭指認Ｐ
    ○○無誤），他向我假裝說要找人，我跑到五樓房子看到裡面被翻動，後來我就
    追下去，看到一輛車子開走，駕駛座另有一個女的，而我騎機車要去追他們，但
    沒有追上。五樓頂是我三兒子陳志松的房間，失竊現金一萬四千元，他的護照，
    及手提電腦一部，他和我錯身時我有看到他手上拿一個手提箱」（見本院八十九
    年十月二十六日訊問筆錄），然並未明確指認被告Ｇ○○有在場；而訊據被告Ｐ
    ○○則供稱當日係與辰○○及其女友一起去的，故尚難認定被告Ｇ○○有此部分
    竊盜犯行。此移送併案審理部分，與被告Ｇ○○前述有罪部分即無事實上一罪或
    裁判上一罪之關係，本院無從併案審理，應退回由原移送檢察官為適法之處理。
陸、依刑事訴訟法第二百九十九條第一項前段、第三百條、刑法第二條第一項前段、
    第二十八條、第五十六條、第三百二十二條、第三百二十一條第一項第一款、第
    三款、第四款、第三百三十七條、第三百三十九條第一項、第二百十六條、第二
百十條、第二百十九條、第五十五條、第四十七條、第四十一條第一項前段、第
    三十八條第一項第二款、罰金罰鍰提高標準條例第一條前段、第二條、竊盜犯贓
    物犯保安處分條例第三條第一項第二款、第四條、第五條第一項前段，判決如主
    文。
本案經檢察官黃梅淑到庭執行職務。
中      華      民      國      九十      年     三     月    二十七    日
                                   臺灣士林地方法院刑事第一庭
                                       法  官  劉秉鑫
右正本證明與原本無異
如不服本判決，應於判決送達後十日內，向本院提出上訴狀。
                                       書記官  徐基典
中      華      民      國      九十      年     三     月    二十七    日
附錄本案論罪科刑法條全文
刑法第三百二十二條
刑法第三百二十一條第一項
刑法第三百三十七條
刑法第三百三十九條第一項
刑法第二百十六條
刑法第二百十條
附表一：
┌──┬────┬─────┬───┬─────┬──────┬───┐
│編號│犯罪時間│ 犯罪地點 │被害人│ 犯罪態樣 │  所得財物  │備註  │
├──┼────┼─────┼───┼─────┼──────┼───┤
│一  │八十七年│台北市南港│宙○○│與辰○○共│女用小皮包一│台灣士│
│    │九月間某│區○○街一│      │同侵入住宅│個，內有被害│林地方│
│    │日上午十│三四巷一九│      │行竊      │人妻蔡秀娜健│法院檢│
│    │一、十二│號三樓    │      │          │保卡一張、新│察署八│
│    │時許    │          │      │          │台幣一千元  │十九年│
│    │        │          │      │          │            │度偵字│
│    │        │          │      │          │            │第八一│
│    │        │          │      │          │            │五○號│
│    │        │          │      │          │            │移送併│
│    │        │          │      │          │            │案審理│
├──┼────┼─────┼───┼─────┼──────┼───┤
│二  │八十八年│台北市南港│Ｍ○○│與辰○○共│相機一台、豬│同右  │
│    │八月十四│區○○○路│      │同侵入住宅│形撲滿一個（│      │
│    │日下午五│一段二巷六│      │行竊      │內有八、九千│      │
│    │時許    │號三樓    │      │          │元之硬幣）  │      │
├──┼────┼─────┼───┼─────┼──────┼───┤
│三  │八十九年│台北市南港│己○○│與辰○○共│打火機一個、│同右  │
│    │二月二十│區○○○路│      │同毀壞門鎖│兒童彌月金飾│      │
│    │三日上午│二段一八○│      │，侵入住宅│七、八盒、金│      │
│    │十一時許│巷九號二樓│      │行竊      │項鍊一條、耳│      │
│    │        │          │      │          │環七、八付、│      │
│    │        │          │      │          │女用手提包一│      │
│    │        │          │      │          │個 、駕照一 │      │
│    │        │          │      │          │張          │      │
├──┼────┼─────┼───┼─────┼──────┼───┤
│四  │八十九年│台北市南港│卯○○│與辰○○共│新台幣一萬五│同右  │
│    │三月二十│區○○○路│      │同毀壞鐵窗│千元        │      │
│    │八日中午│七段五九二│      │進入診所內│            │      │
│    │十二時許│號一樓    │      │行竊      │            │      │
├──┼────┼─────┼───┼─────┼──────┼───┤
│五  │八十九年│台北市南港│未○○│與辰○○共│新台幣一萬五│同右  │
│    │四月十六│區○○街一│      │同毀壞門扇│千元、人民幣│      │
│    │日晚十一│三四巷八弄│      │，於夜間侵│千元、美金五│      │
│    │時許    │十之一號  │      │入住宅行竊│百元、金戒指│      │
│    │        │          │      │          │一只        │      │
├──┼────┼─────┼───┼─────┼──────┼───┤
│六  │八十九年│台北市南港│癸○○│與辰○○共│筆記型電腦一│同右  │
│    │四月二十│區○○○路│      │同毀壞門鎖│台、新台幣四│      │
│    │九日上午│六段二七八│      │，侵入住宅│萬八千元、手│      │
│    │十一時許│巷三五弄二│      │行竊      │錶一只、電子│      │
│    │        │三號三樓  │      │          │字典二台、行│      │
│    │        │          │      │          │動電話一支、│      │
│    │        │          │      │          │懷錶一只、日│      │
│    │        │          │    │          │本新加坡來回│      │
│    │        │          │      │          │機票一張、第│      │
│    │        │          │      │          │一銀行空白支│      │
│    │        │          │      │          │票十四張、望│      │
│    │        │          │      │          │遠鏡一台、郵│      │
│    │        │          │      │          │票、存摺十一│      │
│    │        │          │      │          │本及提款卡十│      │
│    │        │          │      │          │一張        │      │
├──┼────┼─────┼───┼─────┼──────┼───┤
│七  │八十九年│台北市南港│Ｓ○○│與辰○○共│身分證、駕照│同右  │
│    │五月二日│區○○○路│      │同破壞紗門│、行照、建保│      │
│    │下午五時│七段五九七│      │撬開門鎖，│卡、華僑銀行│      │
│    │許      │號三樓    │      │侵入住宅行│、郵局提款卡│      │
│    │        │          │      │竊        │各一張、手錶│  │
│    │        │          │      │          │三只、新台幣│      │
│    │        │          │      │          │八千元      │      │
├──┼────┼─────┼───┼─────┼──────┼───┤
│八  │八十九年│台北市南港│酉○○│與辰○○共│無          │同右  │
│    │五、六月│區○○街一│      │同毀壞門扇│            │      │
│    │間某日凌│三四巷一七│      │，於夜間侵│            │      │
│    │晨五時許│號四樓    │      │入住宅行竊│            │      │
├──┼────┼─────┼───┼─────┼──────┼───┤
│九  │八十九年│台北市內湖│丙○○│與辰○○共│照相機二台、│台灣士│
│    │五月三十│區○○路三│      │同破壞大門│、首飾一盒、│林地方│
│    │一日晚七│一六五巷一│      │，於夜間侵│都彭打火機一│法院檢│
│    │時至九時│號四樓    │      │入住宅行竊│個、女用手錶│察署八│
│    │間      │          │      │          │三只、身分證│十九年│
│    │        ││      │          │一張、汽車證│度偵字│
│    │        │          │      │          │件一份、新台│第一○│
│    │        │          │      │          │幣五萬餘元  │五七八│
│    │        │          │      │          │            │號移送│
│    │        │          │      │          │            │併案審│
│    │        │          │      │          │            │理    │
└──┴────┴─────┴───┴─────┴──────┴───┘
附表二：
┌──┬────┬────────┬────┬─────────┐
│編號│被害人  │ 犯  罪  態  樣 │所得財物│  所  犯  法  條  │
├──┼────┼────────┼────┼─────────┤
│ 一 │玄○○  │由Ｒ○○持起子打│新台幣一│刑法第三百二十一條│
│    │        │破被害人所有自用│千元、腰│第一項第一款、第三│
│    │        │小客車右前車窗，│包一只  │款、第四款        │
│    │        │竊取車內財物    │        │                  │
├──┼────┼────────┼────┼─────────┤
│ 二 │林仲虎  │由Ｒ○○持起子破│零錢    │刑法第三百二十一條│
│    │        │壞被害人所有自用│        │第一項第一款、第三│
│    │        │小客車車門鑰匙孔│        │款、第四款        │
│    │        │，竊取車內財物  │        │                  │
├──┼────┼────────┼────┼─────────┤
│ 三 │宇○○  │由Ｒ○○持起子破│無      │刑法第三百二十一條│
│    │        │壞被害人所有自用│        │第二項、第一項第一│
│    │        │小客車車門鑰匙孔│        │款、第三款、第四款│
│    │        │，搜尋車內財物  │        │                  │
├──┼────┼────────┼────┼─────────┤
│ 四 │Ｋ○○  │由Ｒ○○持起子破│無      │刑法第三百二十一條│
│    │        │壞被害人所有自用│        │第二項、第一項第一│
│    │        │小客車車門鑰匙孔│        │款、第三款、第四款│
│    │        │，搜尋車內財物  │        │                  │
├──┼────┼────────┼────┼─────────┤
│ 五 │子○○  │由Ｒ○○持起子破│無      │刑法第三百二十一條│
│    │        │壞被害人所有自用│        │第二項、第一項第一│
│    │        │小客車車門鑰匙孔│        │款、第三款、第四款│
│    │        │，搜尋車內財物  │        │                  │
├──┼────┼────────┼────┼─────────┤
│ 六 │戊○○  │由Ｒ○○持起子破│無      │刑法第三百二十一條│
│    │        │壞被害人所有自用│        │第二項、第一項第一│
│    │        │小客車車門鑰匙孔│        │款、第三款、第四款│
│    │        │，搜尋車內財物  │        │    │
├──┼────┼────────┼────┼─────────┤
│ 七 │Ｌ○○  │由Ｒ○○持起子破│無      │刑法第三百二十一條│
│    │        │壞被害人所有自用│        │第二項、第一項第一│
│    │        │小客車車門鑰匙孔│        │款、第三款、第四款│
│    │        │，搜尋車內財物  │        │                  │
├──┼────┼────────┼────┼─────────┤
│ 八 │Ｉ○○  │由Ｒ○○持起子破│無      │刑法第三百二十一條│
│    │        │壞被害人管領自用│        │第二項、第一項第一│
│    │        │小客車車門鑰匙孔│        │款、第三款、第四款│
│    │        │，搜尋車內財物  │        │                  │
├──┼────┼────────┼────┼─────────┤
│ 九 │寅○○○│由Ｒ○○持起子破│無      │刑法第三百二十一條│
│    │        │壞被害人所有自用│        │第二項、第一項第一│
│    │        │小客車車門鑰匙孔│        │款、第三款、第四款│
│    │        │，搜尋車內財物  │        │                  │
└──┴────┴────────┴────┴─────────┘


司法院資訊處製作；財團法人民間司法改革基金會備份。
